【裁判字號】    99,審聲,130
【裁判日期】    990402
【裁判案由】    停止執行
【裁判全文】
臺灣臺北地方法院民事裁定             99年度審聲字第130號
聲  請  人  台灣電力股份有限公司
法定代理人  甲○○
代  理  人  黃柏夫律師
            黃帥升律師
            陳鵬光律師
            陳誌泓律師
相  對  人  樂士股份有限公司
法定代理人  乙○○
上列當事人間聲請停止停止執行事件，本院裁定如下：
    主  文
聲請人供擔保新臺幣壹仟捌佰萬元後，中華工程仲裁協會九十七
年工仲協（經）字第０一九號仲裁判斷，於本院九十九年度審仲
訴字第九號撤銷仲裁判斷確定前，應停止執行。
    理  由
一、按強制執行程序開始後，除法律另有規定外，不停止執行。
    有回復原狀之聲請，或提起再審或異議之訴，或對於和解為
    繼續審判之請求，或提起宣告調解無效之訴、撤銷調解之訴
    ，或對於許可強制執行之裁定提起抗告時，法院因必要情形
    或依聲請定相當並確實之擔保，得為停止強制執行之裁定。
    強制執行法第18條定有明文。復按，當事人提起撤銷仲裁判
    斷之訴者，法院得依當事人之聲請，定相當並確實之擔保，
    裁定停止執行。仲裁判斷，經法院撤銷者，如有執行裁定時
    ，應依職權併撤銷其執行裁定。仲裁法第42條亦定有明文可
    參。故如當事人依據依據仲裁法第42條提起撤銷仲裁判斷之
    訴時，自屬強制執行法第18條第1項所稱之「法律另有規定
    」之情事。
二、本件聲請意旨略以：聲請人已就中華工程仲裁協會97年工仲
    協（經）字第019號仲裁判斷提起撤銷仲裁判斷之訴（案號
    為99年度審補字第316號），故聲請停止系爭仲裁判斷之執
    行。
三、經本院調取99年度審仲訴字第9號撤銷仲裁判斷（即99年度
    審補字第316號改分）之訴訟卷宗審究後，認為聲請人之聲
    請停止執行為有理由。本院審酌本件聲請人提起債務人異議
    之訴，其訴訟標的金額為新台幣（下同）369,442,383元，
    已逾150萬元，為得上訴第三審案件，並參考各級法院辦案
    期限實施要點規定，第一、二審、三審通常程式審判案件之
    期限各為1年4月、2年、1年，共計4年4個月，因停止執行程
    式相對人所受之損害為無法即時受償之利息損失，而本件係
    為撤銷仲裁判斷之訴，故多屬法律上之爭點，在採行民事集
    中審理制度下，兩造應該集中爭點為攻、防，加速審結時程
    ，況目前最高法院已無積案等情事，本件訴訟應得於2年內
    審結，再以相對人之系爭債權額按法定利率年息5％計算為
    36,944,238元（即369,442,383X5％X2＝36,944,238），惟
    審究本件相對人尚未開始對聲請人開始為強制執行之聲請，
    且聲請人為政府直接或間接持股超過95％之公營事業等一切
    情事，故將前開擔保金額認為以利息之半數計算後取其概數
    之1,800萬元作為相對人因聲請人提起仲裁判斷之訴，因而
    停止執行致未能即時受償之損害額。爰依首揭規定，裁定如
    主文。
中    華    民    國    99    年    4     月    2     日
                  民事第六庭    法  官  黃柄縉
以上正本係照原本作成
如對本裁定抗告須於裁定送達後10日內向本院提出抗告狀，並繳
納抗告費新臺幣1,000元
中    華    民    國    99    年    4     月    2     日
                                書記官  洪仕萱

司法院資訊處製作；財團法人民間司法改革基金會備份。
